最高法院刑事判決　　　　　　一○○年度台上字第七一三八號
上　訴　人　甲男姓名年籍詳卷.
選任辯護人　郭國益律師
上列上訴人因家暴妨害性自主案件，不服台灣高等法院高雄分院
中華民國一○○年八月三十一日第二審判決（一○○年度侵上訴
字第八八五號，起訴案號：台灣高雄地方法院檢察署九十九年度
偵字第一六三二一號），提起上訴，本院判決如下：
    主  文
上訴駁回。
    理  由
按刑事訴訟法第三百七十七條規定，上訴於第三審法院，非以判
決違背法令為理由，不得為之。是提起第三審上訴，應以原判決
違背法令為理由，係屬法定要件。如果上訴理由書狀並未依據卷
內訴訟資料，具體指摘原判決不適用何種法則或如何適用不當，
或所指摘原判決違法情事，顯與法律規定得為第三審上訴理由之
違法情形，不相適合時，均應認其上訴為違背法律上之程式，予
以駁回。本件原判決撤銷第一審不當之判決，改判論處上訴人甲
男犯強制性交罪刑。已詳敘認定犯罪事實之依據及憑以認定之理
由。從形式上觀察，原判決並無任何違背法令之處。查證據之取
捨及事實之認定，為事實審法院之職權，茍其判斷無違經驗法則
或論理法則，即不能任意指為違法。原判決依憑告訴人乙女、乙
女婆婆B女、配偶C男（姓名均詳卷）分別在警詢、偵查、第一審
時之證詞，上訴人坦承與乙女同往汽車旅館為乙女改運，與乙女
有卷附通話錄音對話之供述，卷附通話錄音譯文、勘驗筆錄等證
據資料，參酌卷內其他證據調查之結果，綜合判斷，以上訴人辯
稱未對乙女為強制性交云云，係不可採信，認上訴人確有如原判
決事實欄所載之犯行，所為論斷與經驗法則及論理法則俱無違背
，亦無所指僅憑乙女指訴認定犯行、判決理由不備或違背證據法
則之違法情形存在。而原判決事實欄記載乙女對上訴人稱：「這
樣做是不對的」等語，係乙女於偵查時之陳述，此與乙女在警詢
之證詞，並無矛盾，原判決予以援引，並無不合。再刑之量定，
屬法院職權裁量之事項，原判決以上訴人之責任為基礎，審酌刑
法第五十七條各款所列事項等一切情狀，量定其刑，理由內已論
列綦詳，尚難指為違法。上訴意旨置原判決之論敘於不顧，徒為
事實上之爭辯，並對原審採證認事及其他自由裁量職權行使暨於
判決無影響事項，任意指摘，難謂已符合首揭法定上訴要件。其
上訴違背法律上之程式，應予駁回。
據上論結，應依刑事訴訟法第三百九十五條前段，判決如主文。
中    華    民    國  一○○  年   十二   月  二十二  日
                      最高法院刑事第十庭
                          審判長法官  陳  世  淙  
                                法官  陳  東  誥  
                                法官  何  菁  莪  
                                法官  施  俊  堯  
                                法官  洪  曉  能  
本件正本證明與原本無異
                                      書  記  官  
中    華    民    國  一○○  年   十二   月  二十六  日
                                                      Q